Ministères chargés de la Reconstruction et de l'Urbanisme, puis de la Construction, puis de l'Équipement: archives du service des travaux topographiques, dites "Cartothèque de la Reconstruction" (1941-1980).
Archives nationales
- Photographies aériennes, 1948-vers 1976; 20130290/1-20130290/25; Différents formats, 6 x 9 cm pour les plus petits et 32 x 32 cm pour les plus grands, majoritairement 13 x 18 cm. Films photographiques, de polarité positive ou négative sur supports acétate et nitrate;
  - Vues à axe oblique, 20130290/1-20130290/24
    - Petits formats, 20130290/1-20130290/14
      - Missions n° 441-555, 20130290/6; 685 photographies
        - Mission n° 460: Montmédy (Meuse), 26 août 1952; 4 photographies: 1 négatif sur support souple acétate de dimensions 110 x 130 mm; 3 négatifs sur support souple nitrate de dimensions 80 x 100 mm négatif noir et blanc
          Montmédy (Meuse)
        - Mission n° 461: La Chaux-de-Fonds (Suisse), 26 août 1952; 2 négatifs sur support souple nitrate de dimensions 80 x 100 mm négatif noir et blanc
          La Chaux-de-Fonds (Suisse)
        - Mission n° 462: Epinay (Eure), 26 août 1952; 12 photographies: 4 négatifs sur support souple acétate de dimensions 110 x 130 mm; 8 négatifs sur support souple nitrate de dimensions 80 x 100 mm négatif noir et blanc
          Epinay (Eure)
        - Mission n° 463: "Mont-Cervin - Mont-Rose (Haute-Savoie)", 26 août 1952; 2 photographies: 1 négatif sur support souple nitrate de dimensions 80 x 190 mm; 1 négatif sur support souple acétate de dimensions 110 x 130 mm négatif noir et blanc
          Mont-Cervin (sommet); Mont-Rose (massif)
        - Mission n° 465: Chambéry (Savoie), 26 août 1952; 11 photographies: 1 tirage de dimensions 110 x 130 mm; 10 négatifs sur support souple acétate de dimensions 110 x 130 mm négatif noir et blanc tirage noir et blanc
        - Mission n° 466: Grenoble (Isère), 27 août 1952; 29 négatifs sur support souple acétate de dimensions 110 x 130 mm négatif noir et blanc
          Grenoble (Isère)
        - Mission n° 467: "Fontaine près de Grenoble" (Isère), 25 août 1952; 4 négatifs sur support souple acétate de dimensions 110 x 130 mm négatif noir et blanc
          Fontaine (Isère)
        - Mission n° 468: "Massif du Mont-Blanc" (Haute-Savoie), 25 août 1952; 74 photographies: 41 négatifs sur support souple nitrate: 28 photographies de dimensions 80 x 100 mm, 1 photographie de dimensions 70 x 130 mm, 1 photographie de dimensions 80 x 130 mm, 6 photographies de dimensions 110 x 130 mm, 4 photographies de dimensions 130 x 180 mm, 1 photographie de dimensions 140 x 180 mm; 33 tirages de dimensions 175 x 230 mm négatif noir et blanc tirage noir et blanc
          Mont-Blanc (massif)
        - Mission n° 469, 7 photographies
          - "Mont-Blanc vu des Aravis" (Haute-Savoie), 25 août 1952; 2 photographies: 1 négatif sur support souple nitrate de dimensions 80 x 100 mm; 1 négatif sur support souple acétate de dimensions 110 x 130 mm négatif noir et blanc
          - Thionville (Moselle), "Usine Sollac", 26 août 1952; 5 photographies: 2 négatifs sur support souple nitrate: 1 photographie de dimensions 80 x 100 mm, 1 photographie de dimensions 80 x 190 mm; 3 négatifs sur support souple acétate de dimensions 110 x 130 mm négatif noir et blanc
            Thionville (Moselle); usine
        - Mission n° 470: "Lac Léman, rives françaises" (Haute-Savoie), 26 août 1952; 1 négatif sur support souple acétate de dimensions 110 x 130 mm négatif noir et blanc
          Léman (lac)
        - Mission n° 472: "Vallée de l’Arve et Mont-Blanc" (Haute-Savoie), 26 août 1952; 3 photographies: 1 négatif sur support souple nitrate de dimensions 80 x 190 mm; 2 négatifs sur support souple acétate de dimensions 110 x 130 mm négatif noir et blanc
          L’enveloppe ne contient aucun document.
          Arve, vallée de l' (Haute-Savoie; vallée); Mont-Blanc (mont)
        - Mission n° 475: Saint-Dié [Saint-Dié-des-Vosges] (Vosges), 26 août 1952; 6 photographies: 3 négatifs sur support souple acétate de dimensions 110 x 130 mm; 3 négatifs sur support souple nitrate de dimensions 80 x 100 mm négatif noir et blanc
          Saint-Dié-des-Vosges (Vosges)
        - Mission n° 476: Thionville (Moselle), 26 août 1952; 4 photographies: 1 négatif sur support souple nitrate de dimensions 80 x 100 mm; 3 négatifs sur support souple acétate de dimensions 110 x 130 mm négatif noir et blanc
          Thionville (Moselle)
        - Mission n° 477: "Potasse d’Alsace (une usine)" (Haut-Rhin), 26 août 1952; 1 négatif sur support souple acétate de dimensions 80 x 100 mm négatif noir et blanc
          Plusieurs communes du Haut-Rhin sont susceptibles d’être représentées sur cette photographie. Mentionnons Wittelsheim, Feldkirch, Berrwiller, Ensisheim, Staffelfelden, Richwiller, Ungersheim
          Article de Wikipédia en français sur les Mines de Potasse d’Alsace.
          Haut-Rhin (Alsace, département)
        - Mission n° 478: Saint-Nizier-du-Moucherotte (Isère), 27 août 1952; 1 négatif sur support souple acétate de dimensions 110 x 130 mm négatif noir et blanc
          Saint-Nizier-du-Moucherotte (Isère)
        - Mission n° 479: "La Meije" (Isère), 26 août 1952; 1 négatif sur support souple nitrate de dimensions 110 x 190 mm négatif noir et blanc
          La Meije (France; sommet)
        - Mission n° 480, 13 photographies
          - Sassenage (Isère), "Hameau des Côtes", 26 août 1952; 3 négatifs sur support souple nitrate de dimensions 110 x 190 mm négatif noir et blanc
            Sassenage (Isère)
          - Sassenage (Isère), 26 août 1952; 10 photographies: 2 négatifs sur support souple nitrate de dimensions 110 x 190 mm; 8 négatifs sur support souple acétate de dimensions 110 x 130 mm négatif noir et blanc
        - Mission n° 481: Corenc (Isère), 26 août 1952; 2 négatifs sur support souple acétate de dimensions 110 x 130 mm négatif noir et blanc
          Corenc (Isère)
        - Mission n° 482: Reims (Marne), 28 octobre 1952; 8 négatifs sur support souple acétate de dimensions 110 x 130 mm négatif noir et blanc
        - Mission n° 483: Dreux (Eure-et-Loir), 28 octobre 1952; 11 photographies: 2 négatifs sur support souple acétate de dimensions 110 x 130 mm; 9 négatifs sur support souple nitrate de dimensions 80 x 100 mm négatif noir et blanc
        - Mission n° 484: Chartres (Eure-et-Loir), 28 octobre 1952; 16 photographies: 3 négatifs sur support souple acétate de dimensions 110 x 130 mm; 13 négatifs sur support souple nitrate de dimensions 80 x 100 mm négatif noir et blanc
        - Mission n° 485: Orléans (Loiret), "ilôt n°1", 28 octobre 1952; 23 photographies: 4 négatifs sur support souple acétate de dimensions 110 x 130 mm; 19 négatifs sur support souple nitrate de dimensions 80 x 100 mm négatif noir et blanc
        - Mission n° 486: Le Mont-Saint-Michel (Manche), 12 novembre 1952; 3 négatifs sur support souple acétate de dimensions 130 x 175 mm négatif noir et blanc
        - Mission n° 487: Bourges (Cher), 12 novembre 1952; 8 négatifs sur support souple acétate de dimensions 130 x 175 mm négatif noir et blanc
          Bourges (Cher)
        - Mission n° 488: Guingamp (Côtes-du-Nord [Côtes-d’Armor]), 12 novembre 1952; 7 négatifs sur support souple acétate de dimensions 130 x 175 mm négatif noir et blanc
          Guingamp (Côtes-d'Armor)
        - Mission n° 489: Rennes (Ille-et-Vilaine), 12 novembre 1952; 8 négatifs sur support souple acétate de dimensions 130 x 175 mm négatif noir et blanc
        - Mission n° 490: Saint-Denis-les-Rebais [Saint-Denis-lès-Rebais] (Seine-et-Marne), 4 décembre 1952; 2 négatifs sur support souple acétate de dimensions 130 x 175 mm négatif noir et blanc
        - Mission n° 491: Villeparisis (Seine-et-Marne), 4 décembre 1952; 2 négatifs sur support souple acétate de dimensions 130 x 175 mm négatif noir et blanc
        - Mission n° 492: Meaux (Seine-et-Marne), 4 décembre 1952; 4 négatifs sur support souple acétate de dimensions 130 x 175 mm négatif noir et blanc
        - Mission n° 493: Epernay (Marne), "Inondations", 4 décembre 1952; 1 négatif sur support souple acétate de dimensions 130 x 175 mm négatif noir et blanc
          Epernay (Marne)
        - Mission n° 494: Changis-sur-Marne (Seine-et-Marne), 4 décembre 1952; 1 négatif sur support souple acétate de dimensions 130 x 175 mm négatif noir et blanc
          Changis-sur-Marne (Seine-et-Marne)
        - Mission n° 495: Châlons-sur-Marne [Châlons-en-Champagne] (Marne), 4 décembre 1952; 7 négatifs sur support souple acétate de dimensions 130 x 175 mm négatif noir et blanc
        - Mission n° 496: La Ferté-Gaucher (Seine-et-Marne), 4 décembre 1952; 4 négatifs sur support souple acétate de dimensions 130 x 175 mm négatif noir et blanc
        - Mission n° 497: Rebais (Seine-et-Marne), 4 décembre 1952; 2 négatifs sur support souple acétate de dimensions 130 x 175 mm négatif noir et blanc
        - Mission n° 498: Provins (Seine-et-Marne), 4 décembre 1952; 8 négatifs sur support souple acétate de dimensions 130 x 175 mm négatif noir et blanc
        - Mission n° 499: Dreux (Eure-et-Loir), "usine Superflexit", 4 décembre 1952; 3 négatifs sur support souple acétate de dimensions 130 x 175 mm négatif noir et blanc
          Dreux (Eure-et-Loir); usine
        - Mission n° 500: "Carrefour de Rocquencourt" (Seine-et-Oise [Yvelines]), 4 décembre 1952; 1 négatif sur support souple acétate de dimensions 130 x 175 mm négatif noir et blanc
        - Mission n° 501: "L’Yerres (inondations)" [Île-de-France], 2 janvier 1953; 4 négatifs sur support souple acétate de dimensions 130 x 175 mm négatif noir et blanc
          Yerres (Île-de-France; cours d'eau)
        - Mission n° 502: "La Seine amont (inondations)", 2 janvier 1953; 26 négatifs sur support souple acétate de dimensions 130 x 175 mm négatif noir et blanc
          Seine (cours d'eau)
        - Mission n° 503: "La Marne (inondations)", 2 janvier 1953; 21 négatifs sur support souple acétate de dimensions 130 x 175 mm négatif noir et blanc
          Marne (cours d'eau)
        - Mission n° 504: "Esbly [Seine-et-Marne] (inondations)", 2 janvier 1953; 17 négatifs sur support souple acétate de dimensions 130 x 175 mm négatif noir et blanc
        - Mission n° 505: "Basse Seine (inondations)", 2 janvier 1953; 59 négatifs sur support souple acétate de dimensions 130 x 175 mm négatif noir et blanc
        - Mission n° 507: La Rochepot (Côte-d’Or), "ruines", 26 février 1953; 3 négatifs sur support souple acétate de dimensions 130 x 175 mm négatif noir et blanc
          La Rochepot (Côte-d'Or)
        - Mission n° 509: Beaune (Côte-d’Or), 26 février 1953; 2 négatifs sur support souple acétate de dimensions 130 x 175 mm négatif noir et blanc
          Beaune (Côte-d'Or)
        - Mission n° 510: Annecy (Haute-Savoie), "Usine Gillette", 26 février 1953; 6 négatifs sur support souple acétate de dimensions 130 x 175 mm négatif noir et blanc
          Annecy (Haute-Savoie); usine
        - Mission n° 511: n°1, "Le Mont-Blanc de la Fournette", 26 février 1953; 1 négatif sur support souple acétate de dimensions 130 x 175 mm négatif noir et blanc
        - Mission n° 512: Chartres (Eure-et-Loir), 19 mars 1953; 5 photographies: 3 négatifs sur support souple acétate de dimensions 130 x 175 mm; 2 négatifs sur support souple nitrate de dimensions 175 x 230 mm négatif noir et blanc
        - Mission n° 513: Château-Landon (Seine-et-Marne), 19 mars 1953; 2 négatifs sur support souple acétate de dimensions 130 x 175 mm négatif noir et blanc
        - Mission n° 514: Montereau (Loiret), 19 mars 1953; 4 négatifs sur support souple acétate de dimensions 130 x 175 mm négatif noir et blanc
          Montereau (Loiret)
        - Mission n° 515: Paris, "quartier Fontenoy", 19 mars 1953; 8 négatifs sur support souple acétate de dimensions 130 x 175 mm négatif noir et blanc
        - Mission n° 516: Chartres (Eure-et-Loir), "usine Radiotechnique", 19 mars 1953; 3 négatifs sur support souple acétate de dimensions 130 x 175 mm négatif noir et blanc
          Chartres (Eure-et-Loir); usine
        - Mission n° 517: Nemours (Seine-et-Marne), 19 mars 1953; 6 négatifs sur support souple acétate de dimensions 130 x 175 mm négatif noir et blanc
        - Mission n° 518: Souppes-sur-Loing (Seine-et-Marne), 19 mars 1953; 4 négatifs sur support souple acétate de dimensions 130 x 175 mm négatif noir et blanc
        - Mission n° 519: Dreux (Eure-et-Loir), 19 mars 1953; 2 négatifs sur support souple acétate de dimensions 130 x 175 mm négatif noir et blanc
        - Mission n° 520: Dreux (Eure-et-Loir), "usine Superflexit", 19 mars 1953; 3 négatifs sur support souple acétate de dimensions 130 x 175 mm négatif noir et blanc
        - Mission n° 521: Marignane (Bouches-du-Rhône), 7 avril 1953; 8 négatifs sur support souple acétate de dimensions 140 x 175 mm négatif noir et blanc
        - Mission n° 522: "Aérodrome Orange-Caritat" (Vaucluse), 7 avril 1953; 1 négatif sur support souple acétate de dimensions 140 x 175 mm négatif noir et blanc
          Orange-Caritat, base aérienne d' (Vaucluse; base aérienne)
        - Mission n° 523: "Donzères-Montdragon" (Drôme) [canal de Donzère-Mondragon (France)], 7 avril 1953; 1 négatif sur support souple acétate de dimensions 140 x 175 mm négatif noir et blanc
          Donzère-Mondragon, canal de (France; canal)
        - Mission n° 524: Saint-Yan (Saône-et-Loire), 7 avril 1953; 1 négatif sur support souple acétate de dimensions 140 x 175 mm négatif noir et blanc
          Saint-Yan (Saône-et-Loire)
        - Mission n° 525: "Montagne du Rif vers Berteaux" [Maroc], 7 avril 1953; 1 négatif sur support souple acétate de dimensions 140 x 175 mm négatif noir et blanc
          Rif (Maroc; massif)
        - Mission n° 526: "Ile Majorque (Espagne)", 7 avril 1953; 3 négatifs sur support souple acétate de dimensions 140 x 175 mm négatif noir et blanc
          Majorque, Île de (Espagne)
        - Mission n° 527: "Montagne du Rif Nord Guertif" [massif du Rif (Maroc)], 7 avril 1953; 1 négatif sur support souple acétate de dimensions 140 x 175 mm négatif noir et blanc
        - Mission n° 528: Oran (Algérie), "aérodrome la Sénia", 7 avril 1953; 16 négatifs sur support souple acétate de dimensions 140 x 175 mm négatif noir et blanc
          Oran (Algérie); aérodrome
        - Mission n° 529: Châlons-sur-Marne [Châlons-en-Champagne] (Marne), 25 mars 1953; 5 négatifs sur support souple acétate de dimensions 140 x 175 mm négatif noir et blanc
        - Mission n° 530: "Casablanca-Cazes - Aérodrome" [Maroc], 7 avril 1953; 6 négatifs sur support souple acétate de dimensions 140 x 175 mm négatif noir et blanc
          Casablanca (Maroc); aérodrome
        - Mission n° 531: Cavaillon (Vaucluse), 7 avril 1953; 1 négatif sur support souple acétate de dimensions 140 x 175 mm négatif noir et blanc
          Cavaillon (Vaucluse)
        - Mission n° 532: L’Isle-sur-la-Sorgue (Vaucluse), 7 avril 1953; 1 négatif sur support souple acétate de dimensions 140 x 175 mm négatif noir et blanc
          L'Isle-sur-la-Sorgue (Vaucluse)
        - Mission n° 533: Ile d’Ibiza (Espagne), 7 avril 1953; 3 négatifs sur support souple acétate de dimensions 140 x 175 mm négatif noir et blanc
          Ibiza, Île d' (Espagne)
        - Mission n° 534: Bourges (Cher), "Usine Michelin", 25 mars 1953; 6 négatifs sur support souple acétate de dimensions 140 x 175 mm négatif noir et blanc
          Bourges (Cher); usine
        - Mission n° 535: "Pont-Yblon" - "Champ de tulipes" [Dugny (Seine-Saint-Denis)], 12 avril 1953; 2 négatifs sur support souple acétate de dimensions 140 x 175 mm négatif noir et blanc
          Dugny (Seine-Saint-Denis)
        - Mission n° 535 bis: Orléans (Loiret), 25 mars 1953; 12 négatifs sur support souple acétate de dimensions 140 x 175 mm négatif noir et blanc
        - Mission n° 536: Gonesse (Val-d’Oise), "Patte d’Oie: RN2", 12 avril 1953; 1 négatif sur support souple acétate de dimensions 140 x 175 mm négatif noir et blanc
          Gonesse (Val-d'Oise)
        - Mission n° 537: Le Bourget (Seine [Seine-Saint-Denis]), "RN2", 12 avril 1953; 1 négatif sur support souple acétate de dimensions 140 x 175 mm négatif noir et blanc
          Le Bourget (Seine-Saint-Denis)
        - Mission n° 538: Maison-Alfort [Maisons-Alfort] (Seine [Val-de-Marne]), "RN7", 12 avril 1953; 1 négatif sur support souple acétate de dimensions 140 x 175 mm négatif noir et blanc
          Maisons-Alfort (Val-de-Marne)
        - Mission n° 539: Ris-Orangis (Seine-et-Oise [Essonne]), "RN7", 12 avril 1953; 1 négatif sur support souple acétate de dimensions 140 x 175 mm négatif noir et blanc
          Ris-Orangis (Essonne)
        - Mission n° 540: Athis-Mons (Seine-et-Oise [Essonne]), "lotissement", 12 avril 1953; 1 négatif sur support souple acétate de dimensions 140 x 175 mm négatif noir et blanc
          Athis-Mons (Essonne)
        - Mission n° 541: La Défense (Seine [Hauts-de-Seine]), "rond point", 12 avril 1953; 2 négatifs sur support souple acétate de dimensions 140 x 175 mm négatif noir et blanc
        - Mission n° 542: Suresnes (Seine [Hauts-de-Seine]), "Porte de Suresnes", 12 avril 1953; 1 négatif sur support souple acétate de dimensions 140 x 175 mm négatif noir et blanc
          Suresnes (Hauts-de-Seine)
        - Mission n° 543: "Autoroute. - Sortie du tunnel de Saint-Cloud" [Hauts-de-Seine], 12 avril 1953; 4 négatifs sur support souple acétate de dimensions 140 x 175 mm négatif noir et blanc
        - Mission n° 544: Essonnes [Corbeil-Essonnes] [Essonne], "RN7", 12 avril 1953; 4 négatifs sur support souple acétate de dimensions 140 x 175 mm négatif noir et blanc
          Corbeil-Essonnes (Essonne)
        - Mission n° 545: Villeneuve-Saint-Georges (Seine [Val-de-Marne]), "RN7", 12 avril 1953; 2 négatifs sur support souple acétate de dimensions 140 x 175 mm négatif noir et blanc
        - Mission n° 546: Charenton [Charenton-le-Pont] (Seine [Val-de-Marne]), "Pont", 12 avril 1953; 3 négatifs sur support souple acétate de dimensions 140 x 175 mm négatif noir et blanc
          Charenton-le-Pont (Val-de-Marne)
        - Mission n° 547: Rocquencourt (Seine-et-Oise [Yvelines]), "carrefour", 12 avril 1953; 2 négatifs sur support souple acétate de dimensions 140 x 175 mm négatif noir et blanc
        - Mission n° 548: Dreux (Eure-et-Loir), "branche autoroute", 12 avril 1953; 2 négatifs sur support souple acétate de dimensions 140 x 175 mm négatif noir et blanc
          Dreux (Eure-et-Loir); autoroute
        - Mission n° 549: Versailles (Seine-et-Oise [Yvelines]), "château", 12 avril 1953; 2 négatifs sur support souple acétate de dimensions 140 x 175 mm négatif noir et blanc
        - Mission n° 550: Trappes (Seine-et-Oise [Yvelines]), "extrémité autoroute", 12 avril 1953; 2 négatifs sur support souple acétate de dimensions 140 x 175 mm négatif noir et blanc
          Trappes (Yvelines); autoroute
        - Mission n° 551: "RN 10, entrée Trappes côté Rambouillet" [Yvelines], 12 avril 1953; 1 négatif sur support souple acétate de dimensions 140 x 175 mm négatif noir et blanc
        - Mission n° 552: La Verrière (Seine-et-Oise [Yvelines]), "Carrefour RN 10-CC 13", 12 avril 1953; 1 négatif sur support souple acétate de dimensions 140 x 175 mm négatif noir et blanc
          La Verrière (Yvelines)
        - Mission n° 553: Trappes (Seine-et-Oise [Yvelines]), 12 avril 1953; 1 négatif sur support souple acétate de dimensions 140 x 175 mm négatif noir et blanc
        - Mission n° 554: Trappes (Seine-et-Oise [Yvelines ]), "Embranchement RN 10", 12 avril 1953; 1 négatif sur support souple acétate de dimensions 140 x 175 mm négatif noir et blanc
          Trappes (Yvelines, canton)
        - Mission n° 555: Paris, "Hyppodrome de Longchamp", 12 avril 1953; 4 négatifs sur support souple acétate de dimensions 140 x 175 mm négatif noir et blanc
      - Missions n° 556-640, 20130290/7; 381 photographies
        - Mission n° 556: Colombes (Seine [Hauts-de-Seine]), "stade", 12 avril 1953; 2 négatifs sur support souple acétate de dimensions 140 x 175 mm négatif noir et blanc
          Colombes (Hauts-de-Seine); stade
        - Mission n° 557: Trappes (Seine-et-Oise [Yvelines]), "fin autoroute", 12 avril 1953; 4 négatifs sur support souple acétate de dimensions 140 x 175 mm négatif noir et blanc
        - Mission n° 558: La Défense (Seine [Hauts-de-Seine]), "rond point", 12 avril 1953; 1 négatif sur support souple acétate de dimensions 140 x 175 mm négatif noir et blanc
        - Mission n° 559: Courbevoie (Seine [Hauts-de-Seine]), "boulevard de Verdun", 12 avril 1953; 1 négatif sur support souple acétate de dimensions 140 x 175 mm négatif noir et blanc
          Courbevoie (Hauts-de-Seine)
        - Mission n° 560: Sainte-Cécile-les-Vignes (Vaucluse), 7 avril 1953; 1 négatif sur support souple acétate de dimensions 140 x 175 mm négatif noir et blanc
          Sainte-Cécile-les-Vignes (Vaucluse)
        - Mission n° 561: Antony (Seine [Hauts-de-Seine]), "La Croix-de-Berny", 14 avril 1953; 13 négatifs sur support souple acétate de dimensions 140 x 175 mm négatif noir et blanc
          Antony (Hauts-de-Seine)
        - Mission n° 562: Saint-Benoît-sur-Loire (Loiret), 30 avril 1953; 16 négatifs sur support souple acétate de dimensions 140 x 175 mm négatif noir et blanc
          Saint-Benoît-sur-Loire (Loiret)
        - Mission n° 563: Germigny-des-Près [Germigny-des-Prés] (Loiret), 30 avril 1953; 8 négatifs sur support souple acétate de dimensions 140 x 175 mm négatif noir et blanc
          Germigny-des-Prés (Loiret)
        - Mission n° 564: Châteauneuf-sur-Loire (Loiret), 30 avril 1953; 2 négatifs sur support souple acétate de dimensions 140 x 175 mm négatif noir et blanc
          Châteauneuf-sur-Loire (Loiret)
        - Mission n° 565: Reims (Marne), 30 avril 1953; 7 négatifs sur support souple acétate de dimensions 140 x 175 mm négatif noir et blanc
        - Mission n° 566: Mornant (Rhône), 30 avril 1953; 3 négatifs sur support souple acétate de dimensions 140 x 175 mm négatif noir et blanc
          Mornant (Rhône)
        - Mission n° 567: Guignes (Seine-et-Marne), 30 avril 1953; 2 négatifs sur support souple acétate de dimensions 140 x 175 mm négatif noir et blanc
        - Mission n° 568: Chaumes-en-Brie (Seine-et-Marne), 30 avril 1953; 1 négatif sur support souple acétate de dimensions 140 x 175 mm négatif noir et blanc
        - Mission n° 569: Verneuil-l’Etang (Seine-et-Marne), 30 avril 1953; 2 négatifs sur support souple acétate de dimensions 140 x 175 mm négatif noir et blanc
        - Mission n° 570: Evreux (Eure), 21 avril 1953; 9 négatifs sur support souple acétate de dimensions 140 x 175 mm négatif noir et blanc
        - Mission n° 571: Aunay-sur-Odon (Calvados), 21 avril 1953; 6 négatifs sur support souple acétate de dimensions 140 x 175 mm négatif noir et blanc
          Aunay-sur-Odon (Calvados)
        - Mission n° 572: Caen (Calvados), "Canal de Caen à la mer", 21 avril 1953; 19 négatifs sur support souple acétate de dimensions 140 x 175 mm négatif noir et blanc
        - Mission n° 573, 5 photographies
          - Ouistreham (Calvados), "Riva-Bella", 21 avril 1953; 4 négatifs sur support souple acétate de dimensions 140 x 175 mm négatif noir et blanc
            Ouistreham (Calvados)
          - Ouistreham (Calvados), 21 avril 1953; 1 négatif sur support souple acétate de dimensions 140 x 175 mm négatif noir et blanc
        - Mission n° 574: Trappes (Seine-et-Oise [Yvelines]), 3 mars 1953; 2 négatifs sur support souple acétate de dimensions 140 x 175 mm négatif noir et blanc
        - Mission n° 575: Trappes (Seine-et-Oise [Yvelines]), "autoroute", 3 mai 1953; 4 négatifs sur support souple acétate de dimensions 140 x 175 mm négatif noir et blanc
        - Mission n° 576: Pontoise (Val-d’Oise), "Pont", 3 mai 1953; 2 négatifs sur support souple acétate de dimensions 140 x 175 mm négatif noir et blanc